臺灣板橋地方法院刑事判決　　　　　　 100年度訴字第1746號
公　訴　人　臺灣板橋地方法院檢察署檢察官
被　　　告　吳金龍
指定辯護人　本院公設辯護人湯明純
上列被告因違反槍砲彈藥刀械管制條例等案件，經檢察官提起公
訴（100 年度偵字第12805 號、第14860號），本院判決如下：
    主  文
吳金龍未經許可，持有可發射子彈具有殺傷力之改造手槍，累犯
，處有期徒刑年肆月，併科罰金新臺幣伍萬元，罰金如易服勞
役，以新臺幣壹仟元折算壹日，扣案仿SIGSAUER廠P220型改造手
槍壹枝（含彈匣壹個；槍枝管制編號0000000000）及子彈貳顆均
沒收；又踰越安全設備侵入住宅竊盜，累犯，處有期徒刑拾月。
應執行有期徒刑肆年，併科罰金新臺幣伍萬元，罰金如易服勞役
，以新臺幣壹仟元折算壹日，扣案仿SIGSAUER廠P220型改造手槍
壹枝（含彈匣壹個；槍枝管制編號0000000000）及子彈貳顆均沒
收。
    事  實
一、吳金龍前因妨害公務案件，經本院以99年度簡字第1010號判
    處有期徒刑3 月確定，於民國99年7 月26日因徒刑執行完畢
    出監。詎仍不知悔改，為下列犯行：
  (一)吳金龍明知可發射子彈具有殺傷力之改造手槍及具殺傷力之
    子彈，分別係槍砲彈藥刀械管制條例第4 條第1 項第1 款、
    第2 款所列管之槍砲、彈藥，未經主管機關許可，不得持有
    ，竟基於持有具殺傷力之槍枝及子彈之犯意，於100 年4 月
    25日16、17時許，在新北市○○區○○路上市場旁之垃圾堆
    內（起訴書略載時間、地點之部分，應予補充），見一塑膠
    袋內包裝重物，遂將塑膠袋打開，發覺內放有具殺傷力之由
    仿SIGSAUER廠P220型半自動手槍製造之手槍換裝土造金屬槍
    管而成之改造手槍1 枝（含彈匣1 個；槍枝管制編號000000
    0000）及內填裝有具殺傷力之非制式子彈5 顆，竟未將上開
    改造手槍及子彈送交治安機關，即將上開改造手槍、子彈置
    於自己之管領支配下，而未經許可持有之；吳金龍復於100
    年4 月25日19時20分許，在某處飲酒後持上開已填裝有子彈
    之改造手槍至鄰居楊素珍位於新北市鶯歌區○○○街25號住
    處前，因好奇把玩上開改造手槍，竟朝楊素珍上開住處鐵門
    擊發子彈1 顆，造成上址鐵門穿孔凹陷（所涉毀損部分未據
    告訴，亦難認有恐嚇之故意），吳金龍見狀感覺害怕而迅速
    逃逸，並將上開改造手槍及子彈藏放於新北市○○區○○路
    3 段442 號地下室1 樓K 棟樓梯間消防栓內。嗣因楊素珍報
    警處理後為警循線查獲吳金龍，並由吳金龍於100 年4 月30
    日2 時5 分許帶同警方前往上開藏放地點查扣上揭具殺傷力
    之改造手槍1 枝（含彈匣1 個）及非制式子彈4 顆。
  (二)吳金龍意圖為自己不法之所有，先於100 年5 月31日13時21
    分許，至江旭章位於新北市○○區○○路459 巷80之1 號住
    宅外徘徊觀察，見無人在家認有機可乘，於同日14時31分許
    ，竟踰越住宅後方未上鎖之窗戶侵入屋內（起訴書漏載踰越
    安全設備之行為，應予補充；所涉侵入住宅部分未據告訴）
    ，並拔掉監視器電源，徒手竊取房間內裝有現金新臺幣（下
    同）200 元之紅包1 個（為起訴書所漏載，應予補充），得
    手後藏放於身上，復將置放於房間抽屜內之項鍊3 條、手鐲
    與戒指各1 只及紅包3 個（每個紅包內各含200 元）以江旭
    章原懸掛於牆上之包包收納而竊取之，適江旭章於同日15時
    45分許返回上址住處，吳金龍旋奪門逃逸，未及將上開包包
    攜離，江旭章見狀追躡吳金龍，並通知警方於同日16時許到
    場處理而查獲吳金龍，復為警於吳金龍身上扣得上揭竊得內
    有現金200 元之紅包1 個（已發還與江旭章），而查悉上情
    。
二、案經江旭章訴由新北市政府警察局三峽分局報告臺灣板橋地
    方法院檢察署檢察官偵查起訴。
    理  由
一、按被告以外之人（含證人、鑑定人、告訴人、被害人、共同
    被告等）於審判外之陳述雖不符刑事訴訟法第159 條之1 至
    之4 等4 條之規定，而經當事人於審判程序同意作為證據，
    法院審酌該言詞陳述或書面陳述作成時之情況，認為適當者
    ，得為證據。而未於言詞辯論終結前聲明異議者，視為有前
    項之同意，刑事訴訟法第159 條之5 第1 項、第2 項分別定
    有明文。其立法意旨在於傳聞證據未經當事人之反對詰問予
    以核實，原則上先予排除，惟若當事人已放棄反對詰問權，
    於審判程序中表明同意該等傳聞證據可作為證據；或基於尊
    重當事人對傳聞證據之處分權，及證據資料愈豐富，愈有助
    於真實發見之理念，且強化言詞辯論主義，使訴訟程序得以
    順暢進行，上開傳聞證據亦均具有證據能力。本案被告吳金
    龍、辯護人及檢察官於言詞辯論終結前，均未就本院所認定
    犯罪事實而經調查採用之證據主張有刑事訴訟法第159 條第
    1 項不得為證據之情形，本院復審酌各該證據作成時並無違
    法及證明力明顯過低之瑕疵等情況，認為適當，並與本案犯
    罪事實具有關連性，是本案所認定犯罪事實所採用之證據均
    有證據能力，合先敘明。
二、上揭犯罪事實，訊據被告吳金龍於本院審理時坦承不諱，復
    與證人楊素珍於警詢、偵訊中證述之情節；證人即告訴人江
    旭章於警詢、偵訊及本院審理時證述失竊之情節；證人即查
    獲被告所犯上述竊盜案件之警員杜秉翰、洪啟恩於偵查中證
    述查獲經過等情節均大致相符，並有新北市政府警察局三峽
    分局搜索扣押筆錄、搜索扣押物品目錄表2 份、查獲及現場
    照片13幀、贓物認領保管單1 紙、查獲現場及監視錄影畫面
    翻拍照片15幀、杜秉翰及洪啟恩警員所製作之偵查報告1 份
    等在卷可參（見100 年度偵字第12805 號卷第7 至10、16至
    21、49、50頁、100 年度偵字第14860 號卷第9 至11、15至
    19、24至31、54至56頁）。此外，復有改造手槍1 枝（含彈
    匣1 個）、子彈4 顆扣案可證，而上揭改造手槍1 枝、子彈
    4 顆，經送請內部政警政署刑事警察局以檢視法、性能檢驗
    法、試射法、比對顯微鏡法鑑定結果為：「一、送鑑手槍1
    枝（槍枝管制編號：0000000000號），認係改造手槍，由仿
    SIGSAUER廠P220型半自動手槍製造之槍枝，換裝土造金屬槍
    管而成，擊發功能正常，可擊發適用子彈，認具殺傷力。二
    、送鑑子彈4 顆，認均係非制式子彈，由金屬彈殼組合直徑
    8.9 ±0.5mm 金屬彈頭而成，採樣2 顆試射，可擊發，認均
    具殺傷力。」等情，有該局100 年5 月31日刑鑑字第100006
    1533號鑑定書1 份及槍、彈照片5 幀在卷可按（見100 年度
    偵字第12805 號卷53至54頁）。上開鑑定結果，係鑑驗機關
    本於專業知識及精密儀器測試後所得之結論，自可憑信，足
    見被告上開自白與事實相符，應可採信。從而，本案事證明
    確，被告上開犯行，均堪認定。
三、核被告吳金龍所為，係犯槍砲彈藥刀械管制條例第8 條第4
    項之非法持有可發射子彈具殺傷力之槍枝罪、同條例第12條
    第4 項之非法持有子彈罪及刑法第321 條第1 項第1 款、第
    2 款之踰越安全設備侵入住宅竊盜罪，公訴意旨漏未列載刑
    法第321 條第1 項第2 款之條文，尚有疏誤，應予補正。又
    被告以一行為，同時未經許可持有上開具殺傷力之改造手槍
    、子彈，觸犯二罪名，為想像競合犯，應依刑法第55條規定
    從一重之非法持有可發射子彈具殺傷力之槍枝罪處斷。查被
    告前因妨害公務案件，經本院以99年度簡字第1010號判處有
    期徒刑3 月確定，於99年7 月26日因徒刑執行完畢出監，有
    臺灣高等法院被告前案紀錄表1 份在卷可參，其受有期徒刑
    之執行完畢後，5 年以內故意再犯本件有期徒刑以上之上揭
    2 罪，為累犯，均應依刑法第47條第1 項之規定加重其刑。
    被告上開非法持有可發射子彈具殺傷力之槍枝罪及踰越安全
    設備侵入住宅竊盜罪間，犯意各別，行為互殊，應予分論併
    罰。爰審酌被告有麻藥、妨害公務等前案紀錄，素行非佳，
    為國中肄業之智識程度，有臺灣高等法院被告前案紀錄表、
    被告警詢筆錄在卷可參，竟無故持有管制槍枝、子彈，對於
    社會治安之負面影響非輕，復其正值青壯，竟未思以正途謀
    生，而侵入他人住居下手行竊，危害他人之財產安全，惟其
    持有槍、彈之時間不長，犯後尚能坦承犯行，竊盜所得財物
    非鉅（已發還與告訴人江旭章），犯後態度尚可，及其犯罪
    之動機、手段、目的等一切情狀，分別量處如主文所示之刑
    ，並就罰金刑部分依其資力、職業及社會地位等節，諭知易
    服勞役之折算標準，暨定其應執行之刑。
四、扣案具殺傷力仿SIGSAUER廠P220型之改造手槍1 枝（含彈匣
    1 個；槍枝管制編號0000000000號）及子彈2 顆，均屬違禁
    物，應依刑法第38條第1 項第1 款規定宣告沒收。至被告自
    行射擊所餘之彈頭1 顆，及因鑑定經試射而擊發之子彈2 顆
    所餘之彈頭及彈殼，原含有彈藥之部分均因擊發而燃燒殆盡
    ，而所餘之彈頭、彈殼均不復具子彈之外型及功能，自非屬
    違禁物，爰不另宣告沒收，附此敘明。
五、至公訴意旨固依告訴人江旭章所指述情節認被告另竊取其置
    放於大廳神明桌上之紅包3 個（每個各裝有現金1,200 元）
    與置放於房間抽屜內之金項鍊1 條（價值3 萬元）得手等情
    。惟按犯罪事實應依證據認定之，無證據不得認定其犯罪事
    實，刑事訴訟法第154 條第2 項定有明文，另按事實之認定
    ，應憑證據，如未能發現相當證據，或證據不足以證明，自
    不能以推測或擬制之方法，為裁判基礎；且認定犯罪事實，
    所憑之證據，無論直接或間接證據，其為訴訟上之證明，須
    於通常一般之人均不致有所懷疑，而得確信其為真實之程度
    者，始得據之為有罪之認定，倘其證明尚未達到此一程度，
    而有合理性懷疑之存在時，即無從為有罪之認定，分別有最
    高法院40年台上字第86號、76年台上字第4986號判例可資參
    酌。訊據被告吳金龍堅決否認於上揭時、地尚竊取置放於大
    廳神明桌上之內各裝有1,200 元現金之紅包3 個與置放於房
    間抽屜內之金項鍊1 條之犯行，辯稱：伊只有進入屋內1 次
    ，有偷走的東西就是當場被屋主查獲時，在伊身上內有現金
    200 元的紅包1 個等語。經查，依證人即查獲員警杜秉翰、
    洪啟恩於偵查中證稱：伊等從監視錄影畫面中看到的是被告
    在被害人住處附近徘徊，沒有看到被告進入上開住處的畫面
    ，伊等當場查獲被告時有在被告身上搜出紅包1 個，紅包裡
    面有現金200 元，被告當場一開始辯稱紅包是他的，但是被
    害人說被告身上搜出的紅包袋是從被害人的住處抽屜拿的，
    被告後來至警局作筆錄時，被告才承認紅包是從被害人住處
    竊取的等語（見100 年度偵字第14860 號卷第55頁）、證人
    即告訴人江旭章於警詢中證稱：當時伊回到家中，欲要打開
    客廳大門，發現竊嫌從大廳衝出來，伊就追捕該竊嫌，抓到
    該竊嫌並通知警方到場處理，警察到場逮捕竊嫌等語（見同
    上偵卷第9 頁），及被告於偵查中供承：在江旭章房間內床
    上、內有項鍊、首飾及紅包的包包，是伊本來要竊取但沒有
    成功拿走的等語（見同上偵卷第55頁），復佐以查獲當時之
    現場情狀之照片相互勾稽，依被告於行竊當時係為告訴人江
    旭章所當場發覺旋遭逮捕等情觀之，被告實無餘裕足以處分
    、藏置如上開起訴意旨所述之紅包3 個及金項鍊1 條等財物
    ，是被告上開所辯：伊僅竊取遭查獲之裝有現金200 元之紅
    包1 個等語，尚非無稽，應堪採信。而告訴人江旭章所證稱
    ：一開始捉到被告的時候，伊並不知道首飾及3 個紅包有失
    竊，是後來太太、媽媽回家後才告知有金項鍊1 條及紅包3
    個有遺失等情節，因查無其他證據以資補強擔保告訴人之指
    證、陳述之真實性，尚難採為對被告不利之認定。是參諸最
    高法院94年度台上字第3326號判決意旨及罪證有疑利於被告
    之原則，堪認被告所竊得之財物僅係為遭警查扣內裝有現金
    200 元之紅包袋1 個。公訴意旨就上開所指被告竊盜所得其
    餘部分（即各裝有現金1,200 元之紅包袋3 個、金項鍊1 條
    ），本應為無罪之諭知，惟與上開經論罪科刑部分有單純一
    罪之關係，爰不另為無罪之諭知，併予敘明。
據上論斷，應依刑事訴訟法第299 條第1 項前段，槍砲彈藥刀械
管制條例第8 條第4 項、第12條第4 項，刑法第11條前段、第55
條、第321 條第1 項第1 款、第2 款，第47條第1 項、第51條第
5 款、第42條第3 項、第38條第1 項第1 款，刑法施行法第1 條
之1 ，判決如主文。
本案經檢察官洪國朝到庭執行職務。
中    華    民    國   100    年    10    月    25    日
                  刑事第十九庭  審判長法  官  楊志雄
                                      法  官  劉景宜
                                      法  官  陳海寧
以上正本證明與原本無異。
如不服本判決應於收受判決後10日內向本院提出上訴書狀，並
應敘述具體理由。其未敘述上訴理由者，應於上訴期間屆滿後
20日內向本院補提理由書（均須按他造當事人之人數附繕本）
「切勿逕送上級法院」。
                                      書記官  馮得弟
中    華    民    國   100    年    11    月    2     日
附錄本案論罪科刑法條全文：
槍砲彈藥刀械管制條例第8條
未經許可，製造、販賣或運輸鋼筆槍、瓦斯槍、麻醉槍、獵槍、
空氣槍或第 4 條第 1 項第 1 款所定其他可發射金屬或子彈具
有殺傷力之各式槍砲者，處無期徒刑或 5 年以上有期徒刑，併
科新臺幣 1 千萬元以下罰金。
未經許可，轉讓、出租或出借前項所列槍枝者，處 5 年以上有
期徒刑，併科新臺幣 1 千萬元以下罰金。
意圖供自己或他人犯罪之用，而犯前二項之罪者，處無期徒刑或
7 年以上有期徒刑，併科新臺幣 1 千萬元以下罰金。
未經許可，持有、寄藏或意圖販賣而陳列第 1 項所列槍枝者，
處 3 年以上 10 年以下有期徒刑，併科新臺幣 7 百萬元以下罰
金。
第 1 項至第 3 項之未遂犯罰之。
犯第 1 項、第 2 項或第 4 項有關空氣槍之罪，其情節輕微者
，得減輕其刑。
槍砲彈藥刀械管制條例第12條
未經許可，製造、販賣或運輸子彈者，處 1 年以上 7 年以下有
期徒刑，併科新台幣 500 萬元以下罰金。
未經許可，轉讓、出租或出借子彈者，處 6 月以上 5 年以下有
期徒刑，併科新台幣 300 萬元以下罰金。
意圖供自己或他人犯罪之用，而犯前二項之罪者，處 3 年以上
10 年以下有期徒刑，併科新台幣 700 萬元以下罰金。
未經許可，持有、寄藏或意圖販賣而陳列子彈者，處 5 年以下
有期徒刑，併科新台幣 300 萬元以下罰金。
第 1 項至第 3 項之未遂犯罰之。
刑法第321條（加重竊盜罪）
犯竊盜罪而有下列情形之一者，處 6 月以上、5 年以下有期徒
刑，得併科新臺幣 10 萬元以下罰金：
一、侵入住宅或有人居住之建築物、船艦或隱匿其內而犯之者。
二、毀越門扇、牆垣或其他安全設備而犯之者。
三、攜帶兇器而犯之者。
四、結夥三人以上而犯之者。
五、乘火災、水災或其他災害之際而犯之者。
六、在車站、埠頭、航空站或其他供水、陸、空公眾運輸之舟、
    車、航空機內而犯之者。
前項之未遂犯罰之。